---
title: "EDA do log de eventos"
output: html_notebook
---

###1) Introdução

Como usamos dados derivados dos logs de eventos da wikimedia, aqui primeiro exploramos esses logs para entender como os eventos foram coletados, e para procurar características inesperadas. 

###2) Análise Exploratória

Primeiro é necessário verificar as bibliotecas:

```{r message=FALSE, warning=FALSE}
library(tidyverse)
library(lubridate)
library(dplyr)
theme_set(theme_bw())
```

Após, a leitura dos dados é realizada, para as variáveis da tabela **events**:

```{r ETL}
events = read_csv("https://github.com/wikimedia-research/Discovery-Hiring-Analyst-2016/raw/master/events_log.csv.gz")
```

Conforme o alto processamento pela quantidade do número de dados, para pequenos experimentos, é necessário fazer a redução da tabela para pelo menos 50,000 dados:

```{r ETL, warning=FALSE}
events = events %>% slice(1:5e4)
```

Nesta etapa, será necessário filtrar os eventos com seções únicas e que apresentaram ações de *searchResultPage*:
```{r ETL}
events = events %>% 
    distinct(session_id, .keep_all = TRUE) %>%
    group_by(session_id) %>% 
    arrange(timestamp) %>% 
    mutate(search_index = cumsum(action == "searchResultPage"),
           date = ymd_hms(timestamp))  %>% 
    ungroup()
```

###2) Variáveis

Para verificar os eventos coletados, foi necessário a delimitação das variáveis:

```{r}
colnames(events)
```

1. **uuid**: identificador único universal (UUID) dos eventos.
2. **timestamp**: data e hora dos eventos, em formato YYYYMMDDhhmmss.
3. **session_id**: ID único das sessões.
4. **group**: Uma marca "a" ou "b".
5. **action**: ação do evento, podendo ser *searchResultPage*, *visitPage* e *checkin*.
6. **checkin**: quantidade de segundos que uma página ficou aberta.
7. **page_id**: ID de uma página clicada ou visitada.
8. **n_results**: Número de ocorrências de páginas pesquisadas e retornadas ao usuário.
9. **result_position**: A posição do link das páginas visitadas nos resultados da pesquisa.
10. **search_index**: quantidade de páginas visitadas
11. **date**: data do evento em YYYY-MM-DD hh:mm:ss.

Algumas características da variável ação precisam ser esclarecidas:

**searchResultPage**: refere-se a uma nova pesquisa realizada e mostrada ao usuário na Página de Retorno de Motor de Busca (SERP).
**visitPage**: refere-se ao click do usuário em um link dos resultados.
**checkin**: refere-se ao permanecimento do usuário na página por um período de tempo pré-especificado.

## Análise dos Eventos

Quantidade de eventos por hora e para cada grupo (a ou b):
```{r}
events %>% 
    mutate(date = round_date(date, unit = "hour")) %>% 
    count(date, group) %>% 
    ggplot(aes(x = date, y = n, color = group)) + 
    scale_color_manual(values = c(a = "red", b = "navy")) +
    geom_line() + theme_classic()
```

*Click Through Rate* total por grupo:

```{r}
CRT = events %>%
  group_by(group) %>% 
  summarise(searches=sum(search_index),
            visits=sum(action=="visitPage"))%>%
  mutate(CTR=as.numeric(round(visits/searches*100,2)))

  CRT %>% 
    ggplot(aes(x = group, y = CTR)) + 
  geom_bar(position = "dodge", aes(fill = group),
             width=.5, stat = "identity") +
  scale_y_continuous(labels=function(x) paste0(x,"%")) +
  coord_flip() +
  scale_fill_manual(label=sprintf("%.1f", 
                         round(CRT$CTR)), values = c(a = "red", b = "navy")) +
  labs(x ="Groups", 
         y = "\nClick Through Rate (CTR)",
         fill = "Groups")
```

Média de Pesquisas e Cliques por sessão:
```{r}
CRT_session_clicked = events %>%
  group_by(session_id) %>% 
  summarise(clicked=("visitPage" %in% action)) %>% 
  summarise(CTR_session=round(mean(clicked)*100,2),
            type = "Visited Page")

CRT_session_searched = events %>%
  group_by(session_id) %>% 
  summarise(searched=("searchResultPage" %in% action)) %>% 
  summarise(CTR_session=round(mean(searched)*100,2),
            type = "Searched Page")

crt_merged = merge(CRT_session_clicked,CRT_session_searched, all=TRUE)

crt_merged %>% 
    ggplot(aes(x = type, y = CTR_session, fill = type)) +
    geom_bar (position = "dodge",
             width=.5, stat = "identity") +
    geom_text(aes(x = type, label=sprintf("%.0f%%", 
                            round(crt_merged$CTR_session))),
              color="#201d1d", size=4, 
              position = position_dodge(width = 0.5), hjust = -0.25) +
  coord_flip() +
  scale_y_continuous(labels=function(x) paste0(x,"%"), 
                    limits = c(0, 1.1 * max(crt_merged$CTR_session))) +
  labs(y = "Overall by Session",
       x = NULL) + theme_classic() + theme(legend.position="none")
```
```{r}
CRT_session_checkin = events %>%
  group_by(session_id, group, date) %>% 
  filter(action=="checkin") %>%
  summarise(time=round(checkin)) 


CRT_session_checkin %>% 
    ggplot(aes(x = date, y = time, color=group)) + 
    geom_point(alpha = 1/4, position = position_jitter(width = .4)) + 
   # scale_y_log10() +
    facet_grid(.~group) +
    xlab("Linguagens") +
    ylab("Falhas de build")
```
```{r}
ctr_wikimedia %>%
    group_by(session_start_date) %>% 
    ggplot(aes(x = session_start_date , y = ctr, color = group)) +
    scale_color_manual(labels = c("A", "B"), values = c(a = "navy", b = "red")) +
    geom_point(position = position_jitter(width = 0.2), alpha = 0.8) +
    #scale_y_ +
    labs(x=NULL, 
         y='Click Through Rate (CTR)',
         caption="Source: Wikimedia") +
    theme_bw() +
    theme(panel.grid.major = element_blank(), panel.grid.minor = element_blank())


````