---
title: "FPCC II - Lab 3, Checkpoint 1"
author: "Amanda Souza"
date: "21/05/2018"
output: html_document
---

Inferência Estatística: Discovery Hiring Analyst 2016
===============

### Sumário

1. Introdução
2. Respondendo as perguntas por meio de ICs
3. Conclusão

###1) Introdução

Os dados analisados neste relatório podem ser melhor explorados no [Rpubs](http://rpubs.com/aminueza/DiscoveryHiringAnalyst2016) do laboratório anterior, provenientes de um modelo de rastreamento que a [Wikimedia Foundation](https://grafana.wikimedia.org/dashboard/db/eventlogging-schema) usa para avaliar o nível de satisfação do usuário. A proposta desse relatório é verificar as mesmas variáveis usando inferência estatística.

###2) Respondendo as perguntas por meio de ICs

**1. What is our daily overall clickthrough rate? How does it vary between the groups?**

```{r message=FALSE, warning=FALSE, include=FALSE}
knitr::opts_chunk$set(echo = TRUE)
library(tidyverse)
library(knitr)
library(lubridate)
library(resample) # <-- Para bootstrap!
library(boot) # <-- Para bootstrap!

wikimedia = read_csv("/Users/amandasouza/lab2-cp4-aminueza/data/search_data.csv")
```

Primeiro é preciso tratar os dados, filtrando os eventos com sessões únicas e agrupando por data. Por fim, é necessário filtrar os dados que apresentam uma Página de Retorno do Motor de Busca (SERP) associada a sessão.

```{r}
#Removendo sessões duplicadas
wikimediad = wikimedia %>% 
    distinct(session_id, .keep_all = T) 

#Agrupando por dia
wikimediad = wikimediad %>%
  mutate(session_start_date = round_date(session_start_date, unit = "day"))

#Calculando CRT
wikimediad <- wikimediad %>% 
  filter(results >= first_click | (!is.na(num_clicks) & num_clicks == 0))

```

Após o tratamento, vamos usar o bootstrap para realizar uma amostra da população e inferir onde está a média de `crt` *na população* com uma confiança de 95%. Também, vamos analisar a distribuição dos Intervalos de Confiança dessas amostras:

```{r include=FALSE}
crt_rate_overall <- function(dados, indices) {
    crt_rate <- dados %>% 
            slice(indices) %>%  #<- reamostragem
            group_by(session_start_date) %>%
            summarise(allsession = n(),
                      click = sum(num_clicks > 0),
                      crt = click/allsession) %>%
            pull(crt) 
    
    return(median(crt_rate))
}

bootstraps_overall <- boot(data = wikimediad, 
                   statistic = crt_rate_overall,
                   R = 2000) # número de bootstraps

boot.ci(bootstraps_overall, conf = 0.95, type = "basic")
```
```{r echo=FALSE}
diferencas = tibble(est = as.double(bootstraps_overall$t))

diferencas %>% 
    ggplot(aes(x = est*100)) + 
    geom_histogram(binwidth = 0.1, fill = "white", color = "darkred") +
  labs(y="N. de ICs") +
  geom_vline(xintercept = quantile(diferencas$est *100, 0.025)[[1]]) + 
  geom_vline(xintercept = quantile(diferencas$est *100, 0.975)[[1]]) +
  theme_classic()
```

A distribuição dos ICs apresenta um distribuição simétrica, apresentando a média nos bootstraps em 95% dos cliques. O intervalo de confiança total ficou entre 26.38% e 28.28%. Agora vamos analisar o Intervalo de confiança para a taxa de clliques pelo Grupo A e Grupo B:

```{r include=FALSE}
crt_rate_group <- function(dados, indices) {
    crt_rate <- dados %>% 
            slice(indices) %>%  #<- reamostragem
            group_by(session_start_date, group) %>%
            summarise(allsession = n(),
                      click = sum(num_clicks > 0),
                      crt = median(click/allsession)) %>%
            pull(crt) 
    
    return(crt_rate[1] - crt_rate[2])
}

bootstraps_group <- boot(data = wikimediad, 
                   statistic = crt_rate_group,
                   R = 2000) # número de bootstraps

boot.ci(bootstraps_group, conf = 0.95, type = "basic")
```

O intervalo das diferenças entre os grupos foi entre 28.16% e 33.65%. Agora verificando o intervalo de confiança para cada grupo, temos:

```{r echo=FALSE}
wikimediaa = wikimediad %>%
  group_by(session_start_date) %>%
  filter(group == "a")

wikimediab = wikimediad %>%
  group_by(session_start_date) %>%
  filter(group == "b")
  
bootstraps_a <- boot(data = wikimediaa, statistic = crt_rate_overall, R = 2000)

bootstraps_b <- boot(data = wikimediab, statistic = crt_rate_overall, R = 2000)

ci <- setNames(data.frame(matrix(ncol = 4, nrow = 2)), c("lower", "upper", "mean", "group"))

basic <- sapply(ci, function(y) boot.ci(bootstraps_a, conf = 0.95, type = "basic")$basic[4:5])
ci[1, ] = basic[1:4]
ci[1, ncol(ci) - 1]<- median(basic)

basic <- sapply(ci, function(y) boot.ci(bootstraps_b, conf = 0.95, type = "basic")$basic[4:5])
ci[2, ] = basic[1:4]
ci[2, ncol(ci) - 1]<- median(basic)

basic <- sapply(ci, function(y) boot.ci(bootstraps_overall, conf = 0.95, type = "basic")$basic[4:5])
ci[3, ] = basic[1:4]
ci[3, ncol(ci) - 1]<- median(basic)

ci$group <- c("a", "b", "overall")

ci %>%
  ggplot(aes(x = 1, y = mean, color = group)) +
  geom_pointrange(aes(ymin = lower, ymax = upper), position = position_dodge(width = 1)) +
  scale_color_brewer("Test CI Group", palette = "Set1", guide = guide_legend(ncol = 2)) +
  scale_y_continuous(labels = scales::percent_format()) +
  labs(x = NULL, y = "CRT by Group") +
  geom_text(aes(label = sprintf("%.1f%%", mean * 100), y = upper + 0.0025, vjust = "bottom"),
            position = position_dodge(width = 1)) +
  geom_hline(aes(yintercept = mean), linetype = "dashed", color = RColorBrewer::brewer.pal(3, "Set1")[3],
             data = filter(ci, `group` == "overall")) +
  theme_classic() +
  theme(legend.position = "bottom")
```

O gráfico dos intervalos de Confiança da taxa de cliques mostra que o grupo A apresenta uma significativa diferença maior que o grupo B. O intervalo de confiança do grupo A foi de 38.64% a 40.50% e do grupo B foi de 15.59% a 17.27%. Assim, a taxa de cliques do grupo A é maior do que o grupo B. Em relação a taxa total, é possível visualizar que o grupo A possui uma taxa de cliques maior que a taxa total, concluindo que a taxa de cliques do grupo A é maior que a taxa de cliques média por dia.

**2. Which results do people tend to try first? How does it change day-to-day?**

Primeiro, vamos limpar os dados e clacular o intervalo de confiança:

```{r include=FALSE}
FVRD <- wikimediad %>%
  filter(num_clicks > 1) %>%
  arrange(session_id,session_start_timestamp) %>%
  group_by(session_id)

#Removendo os outilers
FVRD <- FVRD %>% 
    filter(first_click<=100) %>% 
    group_by(first_click, session_start_date) 

first_click_rate <- function(dado, indices){
    d = dado %>% 
      slice(indices) %>% 
      group_by(session_start_date) %>% 
      summarise(first_click = sum(first_click)) %>%
      pull(median(first_click))
    
    return(d[1] - d[2])
}

bootstraps_first_click <- boot(data = FVRD, 
                   statistic = first_click_rate,
                   R = 2000) # número de bootstraps

boot.ci(bootstraps_first_click, conf = 0.95, type = "basic")
```

O intervalo de confiança para todos os cliques por dia foi negativo e ficou entre -997.0 e -534.1 Isso representa que a média do primeiro clique é subtraída da média do segundo clique, e com uma diferença negativa significa que a média do primeiro clique é maior que a média do segundo clique. 

```{r echo=FALSE, warning=FALSE}
diferencas_click = tibble(dif = as.double(bootstraps_first_click$t))

diferencas_click %>% 
  ggplot(aes(x = dif)) + 
  geom_density() +
  labs(y="Densidy of ICs",
       x="N") +
  theme_classic()
```

Para confirmar a hipótese sobre o primeiro clique ser maior que o segundo clique, calcularemos os intervalos de confiança para cada clique nos resultados, verificando a sua quantidade de cliques:

```{r echo=FALSE}
FVRD1 = FVRD %>%
  filter(first_click == 1)

FVRD2 = FVRD %>%
  filter(first_click == 2)

FVRD3 = FVRD %>%
  filter(first_click == 3)

click_rate <- function(dado, indices){
    d = dado %>% 
      slice(indices) %>% 
      group_by(session_start_date) %>%
      summarise(clicks_total=sum(num_clicks)) %>%
      pull(clicks_total)
    
    return(mean(d))
}
  
bootstraps_1 <- boot(data = FVRD1, statistic = click_rate, R = 2000)

bootstraps_2 <- boot(data = FVRD2, statistic = click_rate, R = 2000)

bootstraps_3 <- boot(data = FVRD3, statistic = click_rate, R = 2000)

ci <- setNames(data.frame(matrix(ncol = 4, nrow = 2)), c("lower", "upper", "mean", "group"))

basic <- sapply(ci, function(y) boot.ci(bootstraps_1, conf = 0.95, type = "basic")$basic[4:5])
ci[1, ] = basic[1:4]
ci[1, ncol(ci) - 1]<- mean(basic)

basic <- sapply(ci, function(y) boot.ci(bootstraps_2, conf = 0.95, type = "basic")$basic[4:5])
ci[2, ] = basic[1:4]
ci[2, ncol(ci) - 1]<- mean(basic)

basic <- sapply(ci, function(y) boot.ci(bootstraps_3, conf = 0.95, type = "basic")$basic[4:5])
ci[3, ] = basic[1:4]
ci[3, ncol(ci) - 1]<- mean(basic)

ci$group <- c("1", "2", "3")
```
```{r echo=FALSE, warning=FALSE}
ci %>%
  ggplot(aes(x = 1, y = mean, color = group)) +
  geom_pointrange(aes(ymin = lower, ymax = upper), position = position_dodge(width = 1)) +
  scale_color_brewer("Results", palette = "Set1", guide = guide_legend(ncol = 2)) +
  labs(x = NULL, y = "Clicks by SERP") +
  geom_text(aes(label = sprintf("%.1f", mean), y = upper + 0.0025, vjust = "bottom"),
            position = position_dodge(width = 1)) +
  theme_classic() +
  theme(legend.position = "bottom")
```

O intervalo de confiança apresenta a proporção de cliques na Página de Retorno do Motor de Busca (SERP) sem os outliers. A diferença entre os resultados são significativas, porque a média observada representa a diminuição dos cliques à medida que diminui-se os resultados. O intervalo de confiança para cliques no primeiro resultado foi de 378 a 423. O intervalo de confiança para cliques no segundo resultado foi de 86 a 127. E o intervalo de confiança para cliques no terceiro resultado foi de 16 a 74.

Pode-se notar que a página mais clicada frequente apresentam-se no primeiro resultado listado e o número de cliques no restante dos resultados cai com redução da classificação da listagem. 

**3. What is our daily overall zero results rate? How does it vary between the groups?**

Primeiro, é necessário fazer a manipulação dos dados e calcular o intevalo de confiança total:

```{r}
zero_results <- function(dados, indices) {
  zero =  dados %>%
  slice(indices) %>% 
  group_by(session_start_date) %>%
  summarise(zero = sum(results == 0),
            total = n()) %>% 
  mutate(rate = zero/total * 100) %>% 
  pull(median(rate))
  
  return(zero)
}

bootstraps_zero <- boot(data = wikimediad, 
                   statistic = zero_results,
                   R = 2000) # número de bootstraps

boot.ci(bootstraps_zero, conf = 0.95, type = "basic")
```

Analisando os ICs no histograma, temos:

```{r}
diferencas = tibble(est = as.double(bootstraps_zero$t))

diferencas %>% 
    ggplot(aes(x = est)) + 
    geom_histogram(binwidth = 0.5, fill = "white", color = "darkred") +
  labs(y="N. de ICs") + 
  geom_vline(xintercept = quantile(diferencas$est, 0.025)[[1]]) + 
  geom_vline(xintercept = quantile(diferencas$est, 0.975)[[1]]) +
  theme_classic()
```

O intervalo de confiaça total apresentou um valor de 15.95% e 18.38% e os dados apresentam uma pequena assimetria positiva. Agora verificaremos os ICs por grupo, calculando as suas diferenças:

```{r echo=FALSE}
zero_results_group <- function(dados, i) {
      zero =  dados %>%
  slice(indices) %>% 
  group_by(session_start_date) %>%
  summarise(zero = sum(results == 0),
            total = n()) %>% 
  mutate(rate = zero/total * 100) %>% 
  pull(median(rate))
  
  return(zero[1] - zero[2])
}

bootstraps_zero <- boot(data = wikimediad, 
                   statistic = zero_results,
                   R = 2000) # número de bootstraps

boot.ci(bootstraps_zero, conf = 0.95, type = "basic")
```

O intervalo de confiaça da diferença foi positivo e apresentou um valor de 15.99% e 18.51%. Esses valores são praticamente o valor da média total. Agora verificaremos os ICs por todos os tipos:

```{r echo=FALSE}

zero_a = wikimediad %>%
  filter(group == "a")

zero_b = wikimediad %>%
  filter(group == "b")

bootstraps_a <- boot(data = zero_a, statistic = zero_results, R = 2000)

bootstraps_b <- boot(data = zero_b, statistic = zero_results, R = 2000)

ci <- setNames(data.frame(matrix(ncol = 4, nrow = 2)), c("lower", "upper", "mean", "group"))

basic <- sapply(ci, function(y) boot.ci(bootstraps_a, conf = 0.95, type = "basic")$basic[4:5])
ci[1, ] = basic[1:4]
ci[1, ncol(ci) - 1]<- mean(basic)

basic <- sapply(ci, function(y) boot.ci(bootstraps_b, conf = 0.95, type = "basic")$basic[4:5])
ci[2, ] = basic[1:4]
ci[2, ncol(ci) - 1]<- mean(basic)

basic <- sapply(ci, function(y) boot.ci(bootstraps_zero, conf = 0.95, type = "basic")$basic[4:5])
ci[3, ] = basic[1:4]
ci[3, ncol(ci) - 1]<- mean(basic)

ci$group <- c("a", "b", "overall")

ci %>%
  ggplot(aes(x = 1, y = mean, color = group)) +
  geom_pointrange(aes(ymin = lower, ymax = upper), position = position_dodge(width = 1)) +
  scale_color_brewer("Test CI Group", palette = "Set1", guide = guide_legend(ncol = 2)) +
  scale_y_continuous(expand = c(0.05, 0.05)) +
  labs(x = NULL, y = "ZeroRate by Group") +
  geom_text(aes(label = sprintf("%.1f%%", mean), y = upper + 0.0025, vjust = "bottom"),
            position = position_dodge(width = 1)) +
  geom_hline(aes(yintercept = upper), linetype = "dashed", color = RColorBrewer::brewer.pal(3, "Set1")[3],
             data = filter(ci, `group` == "overall")) +
  geom_hline(aes(yintercept = lower), linetype = "dashed", color = RColorBrewer::brewer.pal(3, "Set1")[3],
             data = filter(ci, `group` == "overall")) +
  theme_classic() +
  theme(legend.position = "bottom")
```

Analisando o gráfico dos intervalos de confiança por grupos, é possível verificar que existe uma diferença significativa dos zero resultados entre o grupo B do que no grupo A. Os intervalos de confiança para o grupo A foi entre 13.01% e 16.16%. Os intervalos de confiança para o grupo B foi entre 17.72 e 21.30.

Os ICs do grupo B são maiores que o grupo A, como tambem, um pouco maior que a média geral dos zero resultados. Assim, é possível concluir que o número de zero resultados é maior no grupo B, do que no grupo A. Relacionando com a taxa de cliques por pesquisa, podemos verificar que o grupo B apresentou uma taxa de cliques menor que o grupo A. Isso demonstra uma relação com os zero resultados da pesquisa, pois se o número de cliques é menor no grupo B, a principal causa pode ser a taxa de zero resultados apresentado no grupo B, o que resultaria em menos cliques.

**4. Testar o que acontece se para a pergunta 1, em vez de comparar o grupo A com o grupo B (um teste A/B), você compara metade das sessões do grupo A (escolhida aleatoriamente) com outra metade das sessões do mesmo grupo (um teste A/A).**

Primeiro é preciso selecionar os dados do grupo A, fazer as amostras aleatórias, para dois inferir os resultados:

```{r include=FALSE}
wikimedia_testa_a = wikimediad %>%
  filter(group == 'a') %>%
  group_by(session_start_date, num_clicks) 

repeticoes = wikimedia_testa_a %>%
    nrow() * 1/2

experimentos = wikimedia_testa_a %>% 
  rowwise() %>%
  sample_n(size = repeticoes, replace = TRUE) %>%
  mutate(group = "a")

experimentos_a2 = wikimedia_testa_a %>% 
  rowwise() %>%
  sample_n(repeticoes, replace = TRUE) %>%
  mutate(group = "a2")

experimentos_finais = experimentos %>%
  rbind(experimentos_a2)

crt_rate_overall <- function(dados, indices) {
    crt_rate <- dados %>% 
            slice(indices) %>%  #<- reamostragem
            group_by(session_start_date) %>%
            summarise(allsession = n(),
                      click = sum(num_clicks > 0),
                      crt = click/allsession *100) %>%
            pull(median(crt) )
    
    return(crt_rate[1] - crt_rate[2])
}

bootstraps_aa <- boot(data = experimentos_finais, statistic = crt_rate_overall, R = 5000)

boot.ci(bootstraps_aa, conf = 0.95, type = "basic")
```

O intervalo de confiança das diferenças apresentou um valor negativo e, assim, não existe uma diferença significativa entre o grupo A e Grupo controlado A2. O intervalo de confiança da diferença ficou entre -0.88% e 4.88%.

```{r echo=FALSE, warning=FALSE}
diferencas = tibble(dif = as.double(bootstraps_aa$t))

diferencas %>% 
  ggplot(aes(x = dif)) + 
  geom_histogram(binwidth = 0.5, fill = "white", color = "blue") + 
  labs(y="N. de ICs") +
  geom_vline(xintercept = quantile(diferencas$dif, 0.025)[[1]]) + 
  geom_vline(xintercept = quantile(diferencas$dif, 0.975)[[1]]) +
  theme_classic()
```

O gráfico acima apresenta o valor das diferenças dos boostraps, como também o seu valor máximo e mínimo. É possível verificar uma simetria nas diferenças, levando a inferir que não existe diferença significativa entre o grupo A e o grupo controlado A. O gráfico abaixo apresenta uma melhor visualização dessa relação:

```{r echo=FALSE, warning=FALSE}

crt_rate_median <- function(dados, indices) {
    crt_rate <- dados %>% 
            slice(indices) %>%  #<- reamostragem
            group_by(session_start_date) %>%
            summarise(allsession = n(),
                      click = sum(num_clicks > 0),
                      crt = click/allsession *100) %>%
            pull(median(crt) )
    
    return(crt_rate)
}

bootstraps_a <- boot(data = experimentos, statistic = crt_rate_median, R = 2000)

bootstraps_a2 <- boot(data = experimentos_a2, statistic = crt_rate_median, R = 2000)

bootstraps_aa <- boot(data = experimentos_finais, statistic = crt_rate_median, R = 2000)

ci <- setNames(data.frame(matrix(ncol = 4, nrow = 2)), c("lower", "upper", "mean", "group"))

basic <- sapply(ci, function(y) boot.ci(bootstraps_a, conf = 0.95, type = "basic")$basic[4:5])
ci[1, ] = basic[1:4]
ci[1, ncol(ci) - 1]<- mean(basic)

print(boot.ci(bootstraps_a, conf = 0.95, type = "basic")$basic[4:5])

basic <- sapply(ci, function(y) boot.ci(bootstraps_a2, conf = 0.95, type = "basic")$basic[4:5])
ci[2, ] = basic[1:4]
ci[2, ncol(ci) - 1]<- mean(basic)

basic <- sapply(ci, function(y) boot.ci(bootstraps_aa, conf = 0.95, type = "basic")$basic[4:5])
ci[3, ] = basic[1:4]
ci[3, ncol(ci) - 1]<- mean(basic)

ci$group <- c("a", "a2", "overall")

ci %>%
  ggplot(aes(x = 1, y = mean, color = group)) +
  geom_pointrange(aes(ymin = lower, ymax = upper), position = position_dodge(width = 1)) +
  scale_color_brewer("Test CI Group", palette = "Set1", guide = guide_legend(ncol = 2)) +
  scale_y_continuous(labels = scales::percent_format(), expand = c(0.05, 0.05)) +
  labs(x = NULL, y = "CRT by Group") +
  geom_text(aes(label = sprintf("%.1f%%", mean), y = upper + 0.0025, vjust = "bottom"),
            position = position_dodge(width = 1)) +
  geom_hline(aes(yintercept = mean), linetype = "dashed", color = RColorBrewer::brewer.pal(3, "Set1")[3],
             data = filter(ci, `group` == "overall")) +
  theme_classic() +
  theme(legend.position = "bottom")
```

O gráfico dos intervalos de confiança da taxa de cliques usando o teste A/A não apresentou diferença significativa. O intervalo de confiança do grupo A variou entre 37.72% e 44.38%. O grupo controlado A2 apresentou um intervalo de confiança entre 41.88% e 48.25%.

O grupo A e A2 apresentaram praticamente as mesmas médias do grupo total. Assim, a taxa de cliques para o grupo A, A2 e grupo total é relativamente igual durante todos os dias.

###3) Conclusão

Após a exploração dos dados do Wimedia Foundation, verificamos a inferencia dos intervalos de confiança nas perguntas realizadas no [checkpoint 2](http://rpubs.com/aminueza/DiscoveryHiringAnalyst2016). Foram observadas que a taxa de cliques do Grupo A é significativamente maior que no grupo B. Correlacionando com a taxa de zero resultados, que é significativamente maior no grupo B, é possível verificar uma relação entre essas duas variáveis. Se um resultado não é apresentado, consequentemente ele terá uma taxa de cliques menor. Ao contrário do grupo A, que apresentou uma taxa de cliques maior e uma taxa de zero resultados menor.
Verificando a taxa de cliques, foi possível verificar uma diferença significativa nos cliques a partir do primeiro resultado, ou seja, o primeiro resultado possui um número maior de cliques, seguido do segundo e terceiro resultados.
O último teste, analisou a correlação dos testes A/A com a taxa de cliques. A partir dos intervalos de confiança foi possível verificar que a taxa de cliques do grupo A e do grupo controlado A2 são relativamente iguais a taxa de cliques geral para os dois grupos. Assim, é possível inferir que não há diferença significativa do CRT para as três variáveis.